臺灣板橋地方法院交通事件裁定　　　　　　　　　　　九十三年度交聲字第四六號
　　原處分機關　交通部公路總局臺北區監理所
　　異　議　人
　　即受處分人　乙○○
右列異議人因違反道路交通管理處罰條例案件，對於交通部公路總局臺北區監理所民
國九十二年十二月二十五日以北監自裁字裁四０｜Ｄ一Ａ０四二四五五號裁決書所為
之處分，聲明異議，本院裁定如左：
    主  文
異議駁回。
    理  由
一、原處分意旨略以：異議人即受處分人乙○○於民國九十二年十月二十六日凌晨一
    時十四分許，駕駛車號Ｇ二｜二六八一號自用小客車，行經省道臺七號乙線公路
    十四公里處，因「集結五輛車在道路競駛」之違規情形，經警攔停當場舉發，異
    議人拒絕簽收，並提出申訴，爰依道路交通管理處罰條例第四十三條第三項及第
    六十七條第二項（裁決書漏載）之規定，裁處異議人罰鍰新臺幣萬元，吊銷駕
    駛執照，三年內禁考等語。
二、異議意旨略以：異議人於九十二年十月二十六日凌晨一點多開車經過臺七線遊玩
    ，於半路上遇到其他車群，後來就被警察攔下，直接開單「汽車於道路上競駛」
    ，異議人覺得沒違規為何要被開紅單，於是不簽收紅單，便被說拒簽，後來警察
    說，不服自己去申訴，之後申訴的裁決是罰三萬，吊銷駕照三年，吊扣行照三個
    月，異議人覺得太離譜了，公文還說異議人企圖逃逸，異議人當天只被攔一次就
    即刻停車，怎麼會有逃跑的裁決？難道車子開靠近其他車群就是汽車共同於道路
    上競駛嗎？本人車子並無改裝，何謂競駛？懇請裁決處分不要不分是非云云。
三、按二輛以上之汽車共同在道路上競駛、競技者，處汽車駕駛人三萬元以上九萬元
    以下罰鍰，並當場禁止其駕駛及吊銷其駕駛執照，且應接受道路交通安全講習，
    道路交通管理處罰條例第四十三條第三項、第五項前段分別定有明文。次按汽車
    駕駛人，曾依第四十三條之規定吊銷駕駛執照者，三年內不得考領駕駛執照，道
    路交通管理處罰條例第六十七條第二項亦有明文規定。末按對於違反道路交通管
    理處罰條例之行為，當場舉發者，應填記駕駛人或行為人姓名、性別、出生年月
    日、地址、
    駕駛人或行為人為受處分人時，應將該通知單填記後交付該行為人簽名或蓋章收
    受之；拒絕簽章者，並記名其事由，視為已收受，亦有違反道路交通管理事件統
    一裁罰標準及處理細則第十一條第一項第一款可據。
四、經查：
    (一)異議人駕駛車號Ｇ二｜二六八一號自用小客車，於九十二年十月二十六日凌晨
      一時十四分許，在省道臺七乙線公路十四公里處，因二輛以上（五輛）汽車共
      同在道路上競駛之違規事實，經警攔停掣製桃警局交字第Ｄ一Ａ０四二四五五
      舉發違反道路交通管理事件通知單當場舉發，惟異議人拒絕簽收，經警記明事
      由，而視為已收受，有前揭舉發通知單影本一件附卷可稽。又證人即桃園縣政
      府警察局大溪分局霞雲派出所警員甲○○到庭證稱：我是在攔停的地方，我們
      有蒐證，在第一個蒐證點我們有拍到他們競駛的情形，我在第二個點攔停等語
      （見本院九十三年四月十六日訊問筆錄），並提出現場蒐證錄影光碟一片為證
      。
    (二)經本院勘驗當日警方蒐證光碟影片之結果：(1)光碟片中之ＭＰＥＧＡＶ＼Ａ
      vseqo01.dat檔，共錄製二十七分鐘零七秒；該檔案中自零分二十九秒起至六
      分五十五秒止，為本件所稱五部車輛集結競駛之錄影。(2)在影片零分二十九秒
      起，有五輛小客車集結停在路邊，其中最後一輛汽車打暫停燈，且清楚可見其
      車號為Ｇ二｜二六八一號，其前面一部小客車車號為Ｐ七｜二六０九號，接著
      車隊發動引擎離開，發出相當大的引擎聲，警方蒐證組則駕車尾隨攝影取證，
      一路上可聽見前面五部車高速駕駛所發出之引擎聲，並可聽見蒐證車內員警以
      臺語要求駕駛警員開快點以跟上前車等語，影片中可見該五部車以跟車車距非
      常接近之追逐方式，高速競速行駛於蜿蜒之山路（該路段為雙向二車道之山區
      道路）。(3)於影片三分二十秒，該五部車經過一個左彎後，為警方預先停放於
      前方道路中央之數部警車阻擋攔停，其中兩部汽車見前方有警車阻擋，欲迴轉
      駛離現場，因後方警車趕至而未果，嗣經警方對該五部車輛逐一盤查，並拍攝
      該五部車之車號分別為：Ｇ二｜二六八一號（異議人所駕駛之汽車）、ＨＴ｜
      二三四０號、Ｐ七｜二六０九號、Ｋ四｜四九三五號及ＢＹ｜四四一八號等情
      ，有本院九十三年六月一日勘驗筆錄一件在卷可證，並有現場蒐證錄影光碟一
      片附卷可資查證。是異議人駕車與上開四部汽車，無視於現場為雙向二車道之
      蜿蜒山路，竟仍於凌晨一時十四分許，共同以高速行駛於上開路段，且五部車
      均是以高速、前後相互緊跟追逐之方式行駛，應足認其等係共同相互緊追競速
      行駛，再者，其等遇警車攔停時，即有兩部汽車欲迴轉駛離現場，益徵其等係
      因違規集結五輛汽車緊追競速行駛，遇警車攔停，唯恐員警舉發取締，而欲駕
      車駛離之情。
    (三)異議人雖具狀執前詞置辯，並到庭辯稱：當天星期六我與朋友要出去玩，並沒
      有飆車，警察就開罰單，我認識的朋友有三部車，我的朋友叫許將倫及張書瑩
      ，都是住板橋，有一個被裁罰超速罰一千九百元云云。經查：(1)本件違規事實
      之五輛汽車中車號Ｋ四｜四九三五號（駕駛人：張書瑩）及ＨＴ｜二三四０號
      （駕駛人：趙世傑）之駕駛人皆因警方舉發集結五輛車在道路競駛之違規，嗣
      均經交通部公路總局臺北區監理所裁處罰鍰新臺幣三萬元，並吊銷駕駛執照，
      三年內禁考之處分，皆聲明異議，其中張書瑩經本院於九十三年一月三十日以
      九十三年度交聲字第四四號交通事件裁定裁定原處分撤銷，並自為裁定張書瑩
      汽車駕駛人，行車速度，超過規定之最高時速，處罰鍰新臺幣壹仟玖佰元，並
      記違規點數壹點等語；而趙世傑經本院於九十三年四月十六日以九十三年度交
      聲字第二四一號交通事件裁定裁定原處分撤銷，趙世傑不罰等語，固有上開交
      通事件裁定二份在卷可參。惟法院基於真實發現原則，審理事實應自行調查證
      據，以為事實之判斷，並不受他案認定事實之拘束。本案經本院勘驗錄影影像
      結果，認定異議人等人駕車有共同相互緊追競速行駛之事實，異議人所辯所辯
      ，尚不影響本院就本件違規事實之認定。(2)按道路交通管理處理條例第四十三
      條第三項之規定，係指二輛以上之汽車共同在道路上競駛，有影響行車安全之
      情形，並非汽車須經改裝方能競駛，縱使未經改裝之汽車，只要同時二輛以上
      之汽車共同在道路上競速駕駛，仍該當本條項之違規，異議人辯稱其車未經改
      裝云云，實無解免本件違規事實之成立。綜上，本件經警方蒐證光碟勘驗結果
      ，異議人確有共同二輛以上之汽車在道路上競駛之事實，應堪認定。
    (四)綜上論述，異議人駕駛車號車號Ｇ二｜二六八一號自用小客車，於上揭時間，
      行經省道臺七號乙線公路十四公里處，有共同二輛以上汽車在道路上競駛之違
      規情形，原處分機關依道路交通管理處罰條例第四十三條第三項、第六十七條
      第二項（裁決書漏引第六十七條第二項，茲補正）及違反道路交通管理事件統
      一裁罰基準表之規定，裁處異議人罰鍰新臺幣三萬元，吊銷駕駛執照，三年內
      禁考，於法並無違誤或不當之處（至於同條例第第四十三條第五項規定之接受
      道路交通安全講習，依違反道路交通管理事件統一裁罰基準及處理細則第四十
      三條第二項規定，不在裁決書主文欄裁處，而由監理機關，另行辦理），本件
      異議為無理由，應予駁回。
五、依道路交通管理處罰條例第八十七條第二項、道路交通案件處理辦法第十九條，
    裁定如主文。
中　　　　華　　　　民　　　　國　　九十三　　年　　六　　月　　三十　　日
　　　　　　　　　　　　　　　　　　臺灣板橋地方法院交通法庭
　　　　　　　　　　　　　　　　　　　　法　官　  王復生
右正本證明與原本無異。
如不服本裁定，應於裁定送達後五日內向本院提出抗告狀。
                                        書記官    黃美雲
中　　　　華　　　　民　　　　國　　九十三　　年　　六　　月　　三十　　日
